【裁判字號】    92,簡上,98
【裁判日期】    920905
【裁判案由】    違反商標法
【裁判全文】
臺灣臺南地方法院刑事判決                          九十二年度簡上字第九八號
    上  訴  人  甲○○
    即  被  告
右列被告因違反商標法案件，不服本院新市簡易庭九十二年度新簡字第一三號中華民
國九十二年四月八日第一審判決（聲請案號：台灣台南地方法院檢察署九十一年度偵
字第一二三二九號）提起公訴，本院管轄第二審之合意庭判決如左：
    主  文
上訴駁回。
甲○○緩刑貳年。
    事  實
一、甲○○明知瑞士商香奈兒股份有限公司（下稱香奈兒公司）、義大利商固喜歡固
    喜公司（下稱固喜公司），均有向前經濟部中央標準局申請註冊，並經核准取得
    指定使用於各種編織刺繡美術品、髮夾、項鍊等商品之商標專用權，竟基於營利
    之概括犯意，明知其向不詳姓名年籍之人所購買之髮夾、項鍊、耳環、腰鍊等物
    品，均係仿冒自前開廠商並違法使用渠等商標於前開商品，竟仍於民國（下同）
    九十一年三月間某日起，以每只新台幣（下同）一百元起至二百元之低價予以買
    入，並在台南市○區○○路二六三號前之騎樓擺設攤位，以每只二百五十元之售
    價，販賣予不特定之客人。嗣於九十一年九月十三日二十時十分許，為警在上址
    查獲，並扣得其所有仿冒之香奈兒手鍊二條、耳環一對、髮夾三只、腰鍊一條、
    項鍊一條，以及仿冒之固喜髮夾四只、項鍊一條（公訴意旨誤為尚包含鑽石手錶
    二只）。
二、案經香奈兒公司告訴及台南市警察局第六分局報告台灣台南地方法院檢察署檢察
    官偵查起訴。
    理  由
一、右揭事實，業據上訴人即被告於警局初訊及偵審中坦承不諱，核與告訴代理人賴
    麗玉指訴情節相符，足以補強被告自白之真實性，此外復有仿冒之香奈兒手鍊二
    條、耳環一對、髮夾三只、腰鍊一條、項鍊一條，以及仿冒之固喜髮夾四只、項
    鍊一條扣案足資佐憑，是以被告明知前開物品均屬仿冒品，竟仍意圖營利而販賣
    ，足見其有違反商標法之右揭犯行，殆無疑義。本件事證明確，被告前開違反商
    標法之犯行，應予依法論科。
二、核上訴人即被告所為，係犯商標法第六十三條之販賣違反同法第六十二條第一款
    之商品之罪。原審認被告罪證明確，因予適用商標法第六十三條、第六十二條第
    一款（原審漏引第一款）、第六十四條，刑法第十一條前段、第五十六條、第四
    十一條第一項前段，罰金罰鍰提高標準條例第二條等規定，量處被告有期徒刑三
    月，並諭知易科罰金之折算標準。本院經核原判決認事用法及量刑，俱無不合。
    被告上訴意旨指摘原判決不當，為無理由，應予駁回。惟查，被告素行良好，前
    未曾受過有期徒刑以上刑之宣告，有台灣台南地方法院檢察署刑案資料查註記錄
    表、台灣高等法院被告全國前案紀錄表各一紙附卷，被告因一時失慮而犯罪，本
    院認其經此起訴審判，當知所警惕，信無再犯之虞，本院認所宣告之刑以暫不執
    行為當，併諭知緩刑二年，以啟自新。
據上論斷，應依刑事訴訟法第四百五十五條之一第三項、第三百六十八條、刑法第七
十四條第一款，判決如主文。
本案經檢察官陳昆廷到庭執行職務。
中      華      民      國      九十二      年      九      月    五    日
                                  臺灣臺南地方法院刑事第三庭
                                      審判長法  官  蘇義洲
                                            法  官  陳燁真
                                            法  官  謝家宜
右正本證明與原本無異。
本件不得再上訴。
                                            書記官  李佩珊
中      華      民      國      九十二      年      九      月    十    日
附錄法條：
商標法第六十二條
意圖欺騙他人，有左列情事之一者，處三年以下有期徒刑、拘役或科或併科新臺幣二
十萬元以下罰金：
一  於同一商品或類似商品，使用相同或近似於他人註冊商標之圖樣者。
二  於有關同一商品或類似商品之廣告、標帖、說明書、價目表或其他文
    書，附加相同或近似於他人註冊商標圖樣而陳列或散布者。
商標法第六十三條
明知為前條商品而販賣、意圖販賣而陳列、輸出或輸入者，處一年以下有期徒刑、拘
役或科或併科新臺幣五萬元以下罰金。


司法院資訊處製作；財團法人民間司法改革基金會備份。
